# 少数股东增资母丧失控制权，从成本法转为权益法时会计处理

提问人：yishijie 时间：2021-05-13 16:53:26
少数股东增资母丧失控制权，从成本法转为权益法时，原股东按新的持股比例确认因增资扩股而增加净资
产的份额，与持股比例下降部分所对应的长期股权投资原账面价值之间的差额应计入什么科目，原理是什么？

回答人：chenyiwei
这部分差额在个别报表层面是确认为投资收益，即视同原持有投资的部分处置损益。可参考：《企业会计准则解释第 7 号》第一条；《中审众环研究 2020 》之“问题3-1-53（全资子公司引入外部股东导致母公司持股比例下降时的处理）”。